【裁判字號】    94,訴,2080
【裁判日期】    950227
【裁判案由】    毒品危害防制條例
【裁判全文】
臺灣板橋地方法院刑事判決              94年度訴字第2080號
公  訴  人  臺灣板橋地方法院檢察署檢察官
被      告  甲○○
                    政事務所）
                    (現因另案於臺灣彰化監獄執行中)
上列被告因違反毒品危害防制條例案件，經檢察官提起公訴（九
十四年度毒偵字第四一二一號），及移送併案審理 (九十四年度
毒偵字第五○一○號、第五○○二號、第七一一四號），被告就
被訴事實為有罪陳述，本院合議庭裁定適用簡式審判程序審理，
判決如下：
    主  文
甲○○連續施用第一級毒品，處有期徒刑壹年肆月。扣案第一級
毒品海洛因（驗餘淨重零點伍捌公克）、第二級毒品甲基安非他
命（驗餘淨重零點肆公克）、海洛因殘渣袋壹個內含之海洛因（
量微無法秤重）、甲基安非他命殘渣袋壹個內含之甲基安非他命
（量微無法秤重）、第一級毒品海洛因（驗餘淨重零點肆伍公克
）、第二級毒品甲基安非他命（計驗餘淨重點壹公克）及第一
級毒品海洛因（驗餘淨重零點貳公克），均沒收銷燬之；扣案包
裝第一級毒品海洛因外包裝袋肆個、第二級毒品甲基安非他命外
包裝袋陸個、注射針筒壹支及吸食海洛因用菸頭壹個，均沒收之
。
    事  實
一、甲○○前於民國九十年間因施用毒品案件，經本院以九十年
    度毒聲字第一四五六一號裁定送勒戒處所觀察、勒戒後，認
    無繼續施用毒品之傾向，由臺灣板橋地方法院檢察署檢察官
    於九十年九月二十八日以九十年度毒偵緝字第六八四號、第
    六八五號、第六八六號為不起訴處分確定。復於九十一年六
    月間因施用毒品案件，經本院以九十一年度毒聲字第三四九
    一號裁定送勒戒處所觀察、勒戒後，仍認無繼續施用毒品之
    傾向，已於九十二年二月十七日釋放，並經臺灣板橋地方法
    院檢察署檢察官於九十二年二月十九日以九十二年度毒偵緝
    字第六十九號為不起訴之處分確定。詎猶不知悛悔，竟於觀
    察勒戒執行完畢釋放後五年內，基於施用第一級毒品海洛因
    、第二級毒品甲基安非他命之概括犯意，自九十四年五月三
    十日起至九十四年十一月二十二日止，連續在臺北縣三重市
    ○○○路二號之「名流賓館」、三重市○○街一一七號二樓
    住處、三重市○○路○段四十九號「三合旅社」、三重市○
    ○○路上之天台廣場及板橋市○○街友人住處等地，約每日
    施用數次之頻率，以將第二級毒品甲基安非他命結晶，與第
    一級毒品海洛因粉末混合加入吸食器、菸頭內，點燃後施用
    之方式（以上施用毒品犯行均應扣除下列為警查獲逮捕至釋
    放為止之期間），施用第一級毒品、第二級毒品多次。嗣分
    別為警於九十四年六月一日下午二時十五分許，在臺北縣三
    重市○○街一四九巷口、同年九月二日凌晨二時許，在上址
    「名流賓館」八六二房內、同年九月三日下午十一時三十分
    許，在上址「三和旅社」五一五室內、同年十一月二十二日
    下午九時二十分許，在臺北縣板橋市○○街十巷十九號二樓
    查獲，並分別扣得甲○○所有施用毒品所餘或供施用毒品所
    用之第一級毒品海洛因一包（驗餘淨重○．五八公克）、第
    二級毒品甲基安非他命一包（驗餘淨重○．四公克）、海洛
    因殘渣袋一個（內含海洛因量微無法秤重）、甲基安非他命
    殘渣袋一個（內含甲基安非他命量微無法秤重）、吸食海洛
    因用菸頭一個、第一級毒品海洛因一包（驗餘淨重○．四五
    公克）、第二級毒品甲基安非他命四包（計驗餘淨重三．一
    公克）、注射針筒一支及第一級毒品海洛因一包（驗餘淨重
    ○
    ．二公克）。
二、案經臺北縣政府警察局三重分局移送臺灣板橋地方法院檢察
    署檢察官偵查起訴及移送併案審理，本院適用簡式審判程序
    審理。
    理  由
一、訊據被告甲○○對於上揭施用第一級毒品海洛因、第二級毒
    品甲基安非他命之犯行均坦承不諱。被告為警查獲時所採之
    尿液，分別以ＥＩＡ酵素免疫分析法初驗、ＧＣ／ＭＳ氣相
    層析質譜儀法確認複驗後均呈安非他命類、鴉片類之陽性反
    應，此有臺灣檢驗科技股份有限公司九十四年六月二十日（
    見九十四年度偵字第九四四四號卷第六十頁、本院卷第二十
    五頁）、九十四年九月二十日（見九十四年度毒偵字第五○
    ○二號卷第五十八頁）、九十四年十二月九日（見本院卷第
    五十九頁）濫用藥物尿液檢驗報告各一紙在卷足考，被告為
    警查獲時扣得之如事實欄所載之白色結晶、粉末，經鑑定結
    果分別為第一級毒品海洛因一包（驗餘淨重○．五八公克）
    、第二級毒品甲基安非他命一包（驗餘淨重○．四公克）海
    洛因殘渣袋一個（內含海洛因量微無法秤重）、甲基安非他
    命殘渣袋一個（內含甲基安非他命量微無法秤重）、第一級
    毒品海洛因一包（驗餘淨重○．四五公克）、第二級毒品甲
    基安非他命四包（計驗餘淨重三．一公克）及第一級毒品海
    洛因一包（驗餘淨重○．二公克）等物，此亦有法務部調查
    局九十四年十月二十五日、十一月二十九日鑑定通知書各一
    紙、臺灣檢驗科技股份有限公司九十五年一月五日濫用藥物
    檢驗報告書二紙可按，並有扣案之注射針筒一支、吸食海洛
    因用菸頭一個足稽。被告曾於九十年間因施用毒品案件，經
    本院以九十年度毒聲字第一四五六一號裁定送勒戒處所觀察
    、勒戒後，認無繼續施用毒品之傾向，由臺灣板橋地方法院
    檢察署檢察官於九十年九月二十八日以九十年毒偵緝字第六
    八四號、第六八五號、第六八六號為不起訴處分確定。復於
    九十一年六月間因施用毒品案件，經本院以九十一年度毒聲
    字第三四九一號裁定送勒戒處所觀察、勒戒後，仍認無繼續
    施用毒品之傾向，已於九十二年二月十七日釋放，並經臺灣
    板橋地方法院檢察署檢察官於九十二年二月十九日以九十二
    年度毒偵緝字第六十九號為不起訴之處分確定，被告本件施
    用毒品犯行，係在上揭觀察勒戒執行完畢釋放後，五年內再
    犯，合於毒品危害防制條例第二十三條第二項之起訴條件，
    有臺灣板橋地方法院檢察署處分書、臺灣高等法院被告前案
    紀錄表、法務部在監在押資料表附卷可按。被告自白與事實
    相符，事證明確，犯行洵堪認定，應依法論科。
二、按第一級毒品海洛因及第二級毒品安非他命之施用方式，依
    施用者之使用習慣而有所不同，並無一定模式可循。依法務
    部調查局以往鑑定之經驗，確曾於毒品證物及吸食工具等之
    檢驗發現前二者毒品摻雜之案例，故研判應有施用者將二者
    同置於吸食器內施用之可能（相關文獻有法務部調查局九十
    一年六月二十八日調科壹字第○九一○○四二五一一○號函
    、行政院衛生署管制藥品管理局九十三年九月六日管檢字第
    ○九三○○○八一一二號函足資參照）。被告於上揭觀察勒
    戒期滿釋放後，五年內再將第一級毒品海洛因、第二級毒品
    甲基安非他命混合方式施用之行為，核其所為，係犯毒品危
    害防制條例第十條第一項施用第一級毒品罪、同條第二項施
    用第二級毒品罪。其施用前後非法持有第一級毒品海洛因、
    第二級毒品甲基安非他命之當然手段行為，應為施用毒品之
    行為所吸收，均不另論罪。又其先後多次施用第一級毒品海
    洛因、第二級毒品甲基安非他命之犯行，均時間緊接，觸犯
    構成要件相同之罪名，顯係基於概括犯意為之，為連續犯，
    應依刑法第五十六條之規定，以一施用第一級毒品、施用第
    二級毒品罪論處，並均依法加重其刑。被告以一施用行為同
    時觸犯施用第一級毒品罪、施用第二級毒品罪，為想像競合
    犯，依刑法第五十五條之規定，應從一重之施用第一級毒品
    罪論處。起訴書認被告施用第一級、第二級毒品係數罪，應
    係未查明被告施用方式所致，自屬未洽；移送併案事實，雖
    未載於起訴書之事實欄內，惟與業經起訴被告施用毒品之犯
    行，有裁判上一罪之連續犯之關係，為起訴效力所及，本院
    自應併予審究。爰審酌被告履次施用毒品而不思悔改，品行
    不端，意志力薄弱，其施用毒品經二次觀察勒戒後，仍無法
    斷絕施用毒品惡習，若非將其處以較長之刑期，與社會上毒
    品來源隔離，使其能深自反省，斷絕與毒品之接觸，不足以
    助其戒絕毒癮，並懲所犯及被告犯罪後對於施用毒品之犯行
    ，已經坦承，態度良好等一切情狀，量處如主文所示之刑。
    末查，扣案第一級毒品海洛因（驗餘淨重○．五八公克）、
    第二級毒品甲基安非他命（驗餘淨重○．四公克）、海洛因
    殘渣袋一個內含海洛因、甲基安非他命殘渣袋一個內含之甲
    基安非他命、第一級毒品海洛因（驗餘淨重○．四五公克）
    、第二級毒品甲基安非他命（計驗餘淨重三．一公克）及第
    一級毒品海洛因（驗餘淨重○．二公克），均為查獲之毒品
    ，應依毒品危害防制條例第十八條第一項前段沒收銷燬之；
    扣案被告所有供施用毒品之用包裝第一級毒品海洛因外包裝
    袋四個、第二級毒品甲基安非他命外包裝袋六個、注射針筒
    一支及吸食海洛因用菸頭一個，係供被告犯罪所用或預備之
    物，均為被告所有，業據其供明在卷，應依刑法第三十八條
    第一項第二款之規定沒收之。
據上論斷，應依刑事訴訟法第二百七十三條之一第一項、第二百
九十九條第一項前段，毒品危害防制條例第十條第一項、第二項
、第十八條第一項前段，刑法第十一條前段、第五十六條、第五
十五條、第三十八條第一項第二款，判決如主文。
本案經檢察官朱立豪到庭執行職務
中    華    民    國    95    年    2     月    27    日
            臺灣板橋地方法院刑事第十七庭
                        法  官  王綽光
以上正本證明與原本無異
如不服本判決應於送達後10日內向本院提出上訴狀
                        書記官  林文達
中    華    民    國    95    年    2     月    27    日
附錄本案所犯法條全文
毒品危害防制條例第十條
施用第一級毒品者，處六月以上五年以下有期徒刑。
施用第二級毒品者，處三年以下有期徒刑。


司法院資訊處製作；財團法人民間司法改革基金會備份。
